臺灣士林地方法院行政訴訟裁定
111年度交字第377號
原      告  張証傑  

被      告  臺北市交通事件裁決所

代  表  人  蘇福智  
上列當事人間交通裁決事件，原告提起行政訴訟，本院裁定如下
：
  主  文
原告之訴駁回。
訴訟費用新臺幣參佰元由原告負擔。
    理  由
一、按交通裁決訴訟事件中撤銷訴訟之提起，應於裁決書送達後
    30日之不變期間內，向管轄之地方法院行政訴訟庭為之，行
    政訴訟法第237條之3第1項及第2項定有明文。次按起訴逾越
    法定期限者，行政法院應以裁定駁回之，行政訴訟法第107
    條第1項第6款亦有明文。又訴願及行政訴訟，均係對於未確
    定之行政處分，請求救濟之方法，若行政官署之處分已經確
    定，自不得更藉行政爭訟程序請求救濟（最高行政法院61年
    裁字第24號裁判意旨參照）。準此，交通裁決事件得依前述
    規定提起撤銷訴訟者，解釋上應以未確定之行政處分（即交
    通裁決處分）為對象，倘當事人對於已確定之交通裁決處分
    提起撤銷訴訟，即屬行政訴訟法第107條第1項第6款規定之
    起訴逾越法定期限，且此項欠缺無法命補正，依同條第1項
    前段規定，行政法院應以裁定駁回之。
二、經查，原告因不服被告北市裁催字第22-CAWA30731號違反道
    路交通事件裁決書（下稱原處分），對被告提起交通裁決之
    撤銷訴訟事件，經本院電詢新北市政府警察淡水分局與被告
    ，前開原處分所憑之舉發通知單屬於員警當場舉發經原告簽
    名確認，舉發通知單與原處分分別於民國111年6月2日及同
    年月30日由原告親自簽收，有原處分暨送達證書、舉發通知
    單影本各1份、本院公務電話查詢或通知紀錄表2份存卷可參
    （見本院卷第12至22頁）。故原告對原處分提起撤銷訴訟期
    間，應自原處分送達之次日即同年7月1日起算，至同年8月1
    日屆滿。然原告遲至111年11月25日始提起本件撤銷訴訟，
    有行政訴訟起訴狀之收文章可考（見本院卷第8頁），顯已
    逾30日之法定不變期間。是以，原告提起本件行政訴訟，已
    逾法定期限，其起訴顯非合法，且無從補正，揆諸首揭規定
    ，自應予駁回。又本件行政訴訟，既因程序上不合法而予以
    駁回，原告於實體上之主張及陳述，本院自毋庸審究，併此
    指明。
三、又本件裁判費新臺幣300元，應由敗訴之原告負擔，爰確定
    本件訴訟費用額如主文第二項所示。
四、依行政訴訟法第237條之9第1項、第236條、第107條第1項第
    6款、第104條、民事訴訟法第95條、第78條，裁定如主文。
中　　華　　民　　國　　111 　年　　11　　月　　30　　日
                  行政訴訟庭  法  官  唐一强
以上為正本係照原本作成。
如不服本裁定，應於送達後10日內向本院提出抗告狀（須按他造
人數附繕本），並繳納抗告費新臺幣300元。
中　　華　　民　　國　　111 　年　　11　　月　　30　　日
                              書記官  鍾堯任